臺灣士林地方法院交通事件裁定　　　　　94年度交聲字第43號
　　原處分機關　臺北巿交通事件裁決所
　　異議人即
　　受處分人　　甲○○
上列受處分人因違反道路交通管理處罰條例案件，對於臺北市交
通事件裁決所93年12月31日所為之處分（原處分案號：北市裁3
字第裁22－ACV431229號），聲明異議，本院裁定如下：
    主  文
異議駁回。
    理  由
一、按道路交通管理處罰條例第48條第1項第2款規定，不依標誌
    、標線、號誌指示者，處新台幣（下同）600元以上1,800元
    以下罰鍰。上開違規並應依同法第63條第1項第1款規定，記
    違規點數1點。
二、原處分意旨略以：異議人即受處分人甲○○騎乘ITN －565
    號重型機車於民國（下同）93年12月4 日19時3 分，在臺北
    市○○路與福國路口，經警舉發「未依規定兩段式左轉」違
    規，依據道路交通管理處罰條例第48條第1 項第2 款規定，
    裁處罰鍰600 元整，並按同法第63條第1 項第1 款規定，記
    違規點數1 點。
三、聲明異議意旨略以：(1)異議人於上揭時地確未依兩段式左轉
    ，然係因競選旗幟遮擋兩段式左轉標誌，致異議人無法辨識
    之故。(2)又文昌橋、福國路口三向燈號上並無懸掛兩段式左
    轉之標誌或標語，實為誤導機慢車可直接左轉之陷阱。(3)臺
    北市○○○○段式左轉標誌，皆未加標語文字，相關機關不
    無失職之嫌，為此聲明異議等語。
四、經查：
    (一)異議人違規地點前之文昌橋上有2 面、路口處有1 面機車
      兩段式左轉標誌，異議人違規時文昌橋上第2 面標誌雖被
      旗幟遮蔽半面，惟第1 面及第3 面標誌明顯可辨識，且文
      林路臨文昌橋路口處有繪設機車待轉區，業據台北市政府
      警察局士林分局派員至現場勘查明確，有該局93年12月24
      日北市警士分交字第09365026100 號函附卷可稽，故依現
      場可見之標誌及標線，異議人應仍可辨識違規路口機車應
      兩段式左轉。
    (二)又依道路交通標誌標線號誌設置規則第65條規定，機慢車
      兩段左轉標誌係設於實施機慢車兩段左轉路口附近顯明之
      處，並配合劃設機慢車左轉轉待轉區標線。於該標誌下緣
      得設「機慢車兩段左轉」附牌。是機慢車兩段左轉標誌設
      置於實施機慢車兩段左轉路口附近顯明之處即可，非必須
      與交通號誌合併設置；且依上開法條規定「得」設附牌之
      文義觀之，可知機慢車兩段左轉之文字附牌，其作用僅在
      於提醒機慢車駕駛注意，非一律應予設置，交通主管機關
      對於應否於兩段左轉標誌下再加設文字附牌，尚有審酌之
      權限。故異議人辯稱在交岔路口號誌燈上未同時設立兩段
      式左轉標誌，且在兩段式左轉標誌下未加示文字附牌，屬
      行政機關之失職且係誤導異議人逕行左轉云云，要無可採
      。
    (三)綜上，異議人所辯，均不足採信。從而，原處分機關爰引
      首揭規定，對異議人裁處罰鍰600 元，並記違規點數1 點
      ，並無不當。本件異議為無理由，應予駁回。
據上論斷，依道路交通案件處理辦法第19條，裁定如主文。
中　　華　　民　　國　　93　　年　　2 　　月　　23　　日
                  交通法庭法  官  彭洪媛
以上正本證明與原本無異。
如不服本裁定，應於送達後5日內，向本院提出抗告狀。
                          書記官  周霙蘭
中　　華　　民　　國　　94　　年　　2 　　月　　24　　日
